臺灣高等法院刑事判決　　　　　　　 100年度上易字第1303號
上　訴　人　臺灣桃園地方法院檢察署檢察官
被　　　告　江明南
上列上訴人因被告竊盜等案件，不服臺灣桃園地方法院100年度
易字第118號，中華民國100年5月13日第一審判決（起訴案號：
臺灣桃園地方法院檢察署99年度偵字第6662號），提起上訴，本
院判決如下：
    主  文
原判決撤銷。
江明南犯恐嚇危害安全罪，處有期徒刑參月，如易科罰金，以新
台幣壹仟元折算壹日。又犯毀損罪，處有期徒刑貳月，如易科罰
金，以新台幣壹仟元折算壹日。又犯竊盜罪，處有期徒刑陸月，
如易科罰金，以新台幣壹仟元折算壹日。又犯毀損罪，處有期徒
刑貳月，如易科罰金，以新台幣壹仟元折算壹日。應執行有期徒
刑拾月，如易科罰金，以新台幣壹仟元折算壹日。
    事實及理由
一、構成犯罪要件之事實：
    被告江明南因與告訴人林月貴之女林黛伶有債務糾紛，竟以
    索討債務為由，分別為下列之行為：（一）於民國98年8 月
    24日晚間7 時2 分許，江明南在其3 名友人之陪同下，前往
    桃園縣桃園市○○○街62巷12號1 樓之林月貴住處前，欲索
    討債務，惟遭林黛伶拒絕，遂單獨基於恐嚇之犯意，以台語
    對林月貴當場恫稱：「幹你娘，你就栽死。」等語（起訴書
    誤載為「不要讓我遇到，遇到的話要讓你們死得很難看」）
    ，以此方式恐嚇林月貴，使其心生畏懼，致生危害於安全。
    （二）98年9 月6 日上午6 時21分許，江明南駕駛自用小客
    車前往林月貴上址住家討債未果，竟另基於毀損之犯意，於
    同日6 時36分47秒至6 時41分20秒間，持紅色油漆傾倒於林
    月貴所有裝設在上址住處之信箱內，致令該信箱不堪使用。
    （三）98年9 月7 日凌晨4 時17分許，江明南另基於意圖為
    自己不法所有之竊盜犯意，再次前往林月貴上址住處，徒手
    竊取林月貴所有車牌號碼SS2-409 號輕型機車得手。（四）
    98 年9月13日16時15分許，江明南駕車行經桃園縣桃園市○
    ○○街62巷12號1 樓之林月貴住處前時，適見林月貴所有之
    車牌號碼5187-GN 號自小客車停放在該處，竟另基於毀損之
    犯意，持其所有之汽車方向盤防盜鎖砸毀林月貴所有上開車
    輛後車窗，致該車窗破裂而不堪使用，致生損害於林月貴。
二、認定犯罪之積極證據：
  (一)恐嚇危害安全罪部分：
    1.證人林月貴於原審之證述，證明上開事實欄一（一）所示
      被告恐嚇危害安全之事實。
    2.證人林黛伶於原審之證述，證明上開事實欄一（一）所示
      被告恐嚇危害安全之事實。
    3.監視錄影光碟翻拍照片，證明上開事實欄一（一）所示被
      告在友人陪同下前往林月貴住家前丟擲不明物品之事實。
    4.被告於原審之供述，證明被告確在友人陪同下前往林月貴
      住家討債之事實。
   5.案外人林雪玉書立之償還證明，證明林黛伶清償債務之事
      實。
  (二)毀損罪（信箱）部分：
    1.證人林月貴於警詢、偵查及原審之證述，證明事實欄一（
      二）所示被告毀損之事實。
    2.證人林黛伶於原審之證述，證明事實欄一（二）所示被告
      毀損之事實。
    3.監錄錄影光碟翻拍照片，證明事實欄一（二）所示被告毀
      損之事實。
    4.被告於原審之供述，證明其確於案發當時攜帶油漆前往林
      月貴住家之事實。
  (三)加重竊盜部分：
    1.被告於原審之自白，證明事實欄一（三）所示被告竊盜之
      事實。
    2.證人林月貴於警詢、偵查及原審之證述，證明事實欄一（
      三）所示被告竊盜之事實。
    3.車號SS2-409 號失車案件基本資料、車號SS2-409 號輕型
      機車車籍資料，證明告訴人林月貴機車失竊之事實。
    4.監視錄影光碟翻拍照片，證明事實欄一（三）所示被告竊
      盜之事實。
  (四)毀損罪（車窗）部分：
    1.被告於警詢及原審之自白，證明事實欄一（四）所示被告
      毀損之事實。
    2.證人林月貴於偵查之證述，證明事實欄一（四）所示被告
      毀損之事實。
    3.監視錄影光碟翻拍照片，證明被告毀損車號5187-GN 號自
      小客車後車窗之事實。
三、被告之辯解要旨：
  (一)恐嚇危害安全罪部分：98年8 月24日，是我先打電話給林黛
    伶，問她剩餘的借款何時還，林黛伶說要收錢就到她家收，
    所以我才會過去，當天我要收的錢就是林子翔先前跟我借8
    萬元，林黛伶之前分別還過我2 萬元及2 萬5 千元，當晚我
    只有跟林月貴的女兒林黛伶對話，至於林月貴則始終待在屋
    內未與我交談，我跟林黛伶還在談的時候，警察就過來了，
    我未與林黛伶發生爭執，也沒有衝突云云。
  (二)毀損罪（信箱）部分：98年9 月6 日上午6 時21分許，我雖
    有拿小小1 瓶紅色油漆及毛筆在林月貴住處前擦拭我車子已
    生鏽的底盤，但擦完之後就直接放在圍牆上，並沒有塗抹、
    潑灑油漆在林月貴的信箱上云云。
  (三)竊盜罪部分：98年9 月7 日凌晨4 時17分許，我雖有把林月
    貴的車子徒手牽到隔壁巷子，但我並沒有騎走，這樣做只是
    為了要單純報復林子翔而已云云。
  (四)毀損罪（車窗）部分：我是與林子翔有債務糾紛，車子不是
    林黛伶的云云。
四、爭點整理：
    被告是否有犯罪事實欄一（一）、（二）、（三）、（四）
    之犯行。
五、本院判斷：
甲、程序事項：
  (一)本件下列所引用之被告以外之人於審判外之陳述，被告及辯
    護人於原審及本院對之證據能力表示沒意見（見原審卷第20
    頁反面、本院卷第22頁反面至23頁反面），復未於言詞辯論
    終結前聲明異議，依刑事訴訟法第159 條之5 第2 項、第1
    項規定，視為同意作為證據。本院並審酌上揭被告以外之人
    於審判外所為陳述作成之情況，均係出於自由意志，並無證
    明力顯然過低之情形，亦無顯不可信之情狀，認均適當，應
    皆有證據能力。
  (二)本院下列所引用卷內之文書證據、證物之證據能力部分，並
    無證據證明係公務員違背法定程序所取得，且檢察官、被告
    及辯護人於本院亦均未主張排除下列文書證據、證物之證據
    能力，且迄本院言詞辯論終結前均未表示異議，本院審酌前
    揭文書證據並無顯不可信之情況與不得作為證據之情形，依
    刑事訴訟法第158 條之4 反面解釋及第159 條之4 之規定，
    應認均有證據能力。
  (三)按刑事訴訟法第232 條規定，犯罪之被害人，得為告訴；所
    稱被害人云者，固指因犯罪行為其權益受直接之侵害者而言
    ，不包括因此項犯罪而間接或附帶受害之人在內。然其權益
    之受害，究係直接受害，抑間接或附帶受害，則應依告訴意
    旨所指訴之事實，從形式上觀察其權益能否直接受有損害之
    虞，為判別之準據；又按犯罪被害人，係指其法益因他人犯
    罪而直接受其侵害者而言。故凡財產法益被害時，該財產之
    所有權人固為直接被害人，即對於該財產有事實上管領力之
    人，因他人之犯罪行為而管領權受有侵害者，亦不失為直接
    被害人（最高法院84年台上字第3060號判決、83年台上字第
    4939號判決要旨參照）。查事實欄一（四）所示遭被告毀損
    後車窗之車牌號碼5187-GN 號自小客車固為案外人林子翔所
    有，且告訴人林月貴並無汽車駕駛執照，業據告訴人林月貴
    證述在卷，並有車號查詢汽車車籍資料附卷可稽（見原審卷
    第16頁、第107 頁）。惟證人林月貴於警詢已證稱：被告又
    到我的住處，獨自1 人持鐵棒（應為汽車方向盤防盜鎖）將
    「我們的汽車」的後車窗敲破等語（見偵查卷第7 頁）；於
    偵查中證稱：「（被告是否於98年9 月13日下午4 時15分許
    ，砸毀你所有的5187-GN 自小客車後玻璃？）是。」參酌檢
    察官上訴理由所附桃園地方法院檢察署公務電話紀錄單記載
    ，告訴人林月貴曾向檢察官表示：那台車是我們家的，有時
    我先生開，有時我兒子開，都是家裡的人一起在用等語（見
    本院卷第14頁），及案外人林子翔將上開自用小客車停在其
    母親林月貴住家門前等情，顯見上開自用小客車雖登記在案
    外人林子翔名下，確係由林月貴全家人共同使用，告訴人林
    月貴對之自有管領支配力，被告毀損該自用小客車之後車窗
    ，自屬侵害林月貴對該車之管領支配，林月貴不失為該毀損
    罪之被害人，依法得為告訴。
乙、實體事項：
一、恐嚇危害安全罪部分：
  (一)證人即告訴人林月貴於原審審理時證稱：98年8 月24日被告
    帶另外3 名男子到我家的時候，有用台語對著我罵「幹你娘
    ，你就栽死」，我就是因為聽到被告講這些話才上樓去拿錄
    音機要錄音存證，被告罵的時候，我會怕、會煩惱自己及家
    人的安全等語（見原審卷第40頁正、反面、第41頁反面）。
    證人林黛伶於原審審理時證稱：當天被告的車子停在大德三
    街住處前，有3 個我不認識的男子先進來，擋在住處玻璃門
    前，說我欠林雪玉（被告前妻）的錢要還他，我說我已經還
    了，被告就在3 名男子後方朝著住處裡面的我爸爸、媽媽林
    月貴、我及我的兩個小孩等人大罵「不要臉」、「欠錢不還
    」等語，我就說我沒有欠錢，被告就更火大，就用台語說「
    跟蚯蚓借洞」，這句話我聽來的意思就是要找個洞把人埋起
    來，被告有說到「幹你娘，你就栽死」，被告當時還拿起我
    們庭院旁邊的類似石頭的東西朝我們丟，結果丟偏了，丟到
    旁邊的鐵門，被告說的話我聽了心裡很怕等語（見原審卷第
    43頁反面）。復有監視錄影光碟翻拍照片可見被告與有友人
    一同前來告訴人林月貴住家前面，且被告由路邊拾起不明物
    體往告訴人林月貴住家丟擲等情（見原審卷第72至73頁、第
    77 至78 頁）。是上開證人證述情節堪信為真實，應予採信
    。
  (二)被告雖辯稱當晚是前往討債，且未與告訴人林月貴或林黛伶
    發生衝突云云。惟被告於原審準備程序先是供稱：當日前往
    告訴人林月貴住處是因我去電問林黛伶何時返還剩下的借款
    ，林黛伶就說「你要收錢就來我家收」，所以我才會過去云
    云（見原審卷第19頁）；後又供稱：抵達後林黛伶就在騎樓
    跟我說她錢都還給我的前妻林雪玉了，我就說林雪玉現在都
    嫁給林子翔了，怎麼可能把還給自己弟媳的錢還給我云云（
    見原審卷第19頁正、反面）。參酌證人林黛伶於原審審理時
    證稱：案發當天被告來我家的意思是要討回林子翔與我向林
    雪玉借的錢，但是林子翔欠的8 萬元我已還清，我欠林雪玉
    的錢也已早於98年8 月24日之前均已還清，根本不需要還給
    被告等語（見原審卷第43頁），亦有案外人林雪玉書立之償
    還證明可核（見偵查卷第12頁）。則由上述證人與被告之說
    詞兩相對照，被告當日既先以電話向林黛伶催債，而林黛伶
    既已還清，理應在電話中對被告說明其已全部清償之事實，
    何以會對被告說「你要收錢就來我家收」等語，顯不合常理
    。又被告辯稱當日與林黛伶就債款討論並無衝突發生，與告
    訴人林月貴亦未說話云云，惟由上揭監視錄影光碟翻拍照片
    顯示，被告既有朝告訴人林月貴住家方向丟擲不明物品之行
    為，顯示其情緒甚為氣憤，則其討債過程豈會平和？則被告
    在與林黛伶於告訴人林月貴住家前，就債權催討未果情況下
    ，以「幹你娘，你就哉死」之惡言恐嚇告訴人林月貴等人，
    亦非不可想像。是被告所辯未生衝突、未恐嚇云云，乃卸責
    之詞，不足採信。至起訴書雖記載被告係當場向林月貴恫稱
    ：「不要讓我遇到，遇到的話就要讓你們死的很難看」等語
    ，惟證人林月貴於原審審理時已證稱：被告說上述等語，應
    該是在98年8 月24日之前的某日，當日被告是說「幹你娘，
    你就哉死」等語（見原審卷第40頁），惟被告均以致告訴人
    林月貴死亡之言詞恐嚇，造成林月貴心理上之恐懼，此部分
    犯罪事實尚不足為相佐之認定，附此敘明。
二、毀損罪（信箱）部分：
  (一)證人林月貴於警詢指稱：98年9 月6 日早上6 時21分，被告
    駕駛2795-UM 自小客車到了我家門口，這次他是來倒紅色油
    漆，倒在我家的信箱上等語（見偵查卷第7 頁）；於偵查時
    證稱：被告於98年9 月6 日上午6 點21分，拿紅色油漆倒在
    我家信箱等語（見偵查卷第22頁）；於原審審理時亦證稱：
    當天早上我要外出買早餐的時候，看到我家電線桿旁的信箱
    外殼有紅色好像是油漆的液體，一路沿著信箱流到地面上；
    從信箱的投信口開始，一路延伸到地面，都有紅色油漆流過
    的痕跡，第一個發現的人是我女兒林黛伶，我出去看的時候
    林黛伶已經在清洗信箱，信箱外觀變得不好洗，也不美觀，
    我女兒就把它整個換掉等語（見原審卷第40頁反面至41頁反
    面）。證人林黛伶於原審審理時亦證稱：「（信箱被倒油漆
    的情況如何？）我沒有看到杯子，我看到紅色乾掉的漆是從
    投信口的方向順勢流下來，流到信箱開口取信的地方，並且
    順勢流到地上，量不多，但是看得出來是由外從投信口往內
    倒」等語（見原審卷第44頁）。則告訴人林月貴住家前之信
    箱因遭人傾倒油漆，清洗回復原狀困難，且衡情油漆會導致
    欲投入之信件均可能遭污損，而失去信箱置放信件之效用，
    是上開信箱已遭人倒油漆毀損之事實，應堪認定。
  (二)證人林月貴於原審審理時證稱：當天我和我先生在2 樓睡覺
    ，聽到樓下砰砰乒乒的聲響，當時大概是凌晨6 、7 點，我
    就下樓從家裡往外看，因為玻璃是透明的，我就看到被告在
    外面一直用手撞門，一直譙，就叫我們要還錢，說我們欠他
    錢，我就拿錄音機放在客廳茶几上錄音，跟他說你慢慢譙，
    我幫你錄起來，接著我就上去2 樓不管他等語（見原審卷第
    40頁反面）。證人林黛伶於原審審理時亦證稱：當天早上我
    是從我自己住處前往我母親林月貴家，一開始沒有看到，是
    我跟我母親聊到被告早上來的情形之後，我就去查看家裡裝
    置的監視錄影畫面，看到被告有往圍牆方向走去，我就過去
    看，才發現信箱上被倒了油漆等語（見原審卷第43頁反面）
    。被告於原審準備程序供稱：案發當天我開墨綠色的休旅車
    前往大德三街即告訴人林月貴住家，當天是為了要去看林子
    翔在不在，油漆是之前去修車的時候人家送給我的，只有小
    小1瓶等語（見原審卷第20頁）。參酌監視錄影光碟翻拍照
    片：錄影時間06：21：14，被告駕駛汽車抵達告訴人林月
    貴住處前道路旁（見原審卷第66頁上方照片）。錄影時間
    06：21：25，被告開啟車門單獨一人下車（見原審卷第66頁
    下方照片）。錄影時間06：21：28，被告下車後，從路邊
    往告訴人林月貴住處大門走近（見原審卷第67頁上方照片）
    。錄影時間06：21：31，被告以手拍打告訴人林月貴住處
    大門（見原審卷第67頁下方照片）。錄影時間06：21：39
    ，被告轉身走離告訴人林月貴住處大門（見原審卷第68頁上
    方照片）。錄影時間06：21：45，被告走回路邊汽車開啟
    駕駛座車門（見原審卷第68頁下方照片）。錄影時間06：
    36：14，被告在路邊往在旁電線桿附近走去（見原審卷第65
    頁照片）。錄影時間06：36：47，被告左手持杯狀物品持
    續往路邊電線桿附近走去（見原審卷第69頁上方照片）。
    錄影時間06：41：20，被告空手從路邊往告訴人林月貴住處
    大門處走近（見原審卷第69頁下方照片）。錄影時間06：
    41：49，被告雙手插在褲子口袋內，站立於告訴人林月貴住
    處大門正前方（見原審卷第70頁上方照片）。錄影時間06
    ：42：14，被告駕駛之汽車駛離告訴人林月貴住處路邊（見
    原審卷第70頁下方照片）。由上開被告與證人陳述及翻拍照
    片顯示被告行止，可推知：被告駕車前往告訴人林月貴住家
    ，於門前停妥車後，即下車先拍打告訴人林月貴住處大門，
    未獲回應後，即返身回到車旁並開啟駕駛座車門，復往電線
    桿方向走去，見告訴人林月貴住家信箱設置在電線桿旁，遂
    回車上取下紅色油漆，往電線桿旁信箱方向走去，並傾倒在
    信箱口處等情，洵屬無疑。雖被告辯稱：當天係取油漆在告
    訴人家門前拿油漆及毛筆出來擦我生鏽的車子底盤，擦完就
    把油漆放在圍牆上云云。惟衡情，汽車底盤位置於車底下，
    本極易髒污生鏽，少有人會上油漆，兒若非將生鏽部分去除
    ，亦不易上新漆，縱使被告汽車底盤真有需要上油漆，以此
    種在底盤塗漆行為本須鑽身在汽車下方才得以完成，被告又
    何以不在之前修車時即要求修車場處理，或在自家處理，反
    而跑到告訴人家門前處理？令人匪夷所思，不合常理至極。
    是被告左手持杯狀物即油漆傾倒在告訴人住家信箱之毀損行
    為，亦堪認定，所辯只將油漆放在圍牆上云云，亦不可採信
    。至監視錄影光碟翻拍畫面僅有片段，然本院將卷內全部證
    據綜合以觀，已可推定被告此部分毀損犯行，已如前述，自
    不能以監視錄影光碟翻拍畫面不連續而為有利於被告之認定
    。
三、加重竊盜罪部分：
  (一)上開事實欄一（三）所示之犯罪事實，業據被告於原審坦承
    不諱（見原審卷第20頁、第97至98頁），核與證人林月貴於
    警詢、偵查及原審證述情節大致相符（見偵查卷第7 頁、第
    22頁、原審卷第106 頁正、反面），復有車號SS2-409 號失
    車案件基本資料、車號SS2-409 號輕型機車車籍資料、監視
    錄影光碟翻拍照片附卷可稽（見原審卷第13至15頁、第86至
    89頁），堪認被告自白與事實相符，應予採信。
  (二)被告雖於警詢及本院否認有竊盜上開機車之犯行，辯稱僅因
    證人林月貴之子林子翔欠錢沒還，為了消氣，才將林月貴的
    機車牽走，並無竊盜之主觀犯意云云。惟查：被告於原審審
    理時供稱：當天我是在電線桿附近直接把車子牽走，沒有用
    任何工具，推車子的過程中，因為是下坡地形，我推一推就
    跨上車，車子龍頭也沒也上鎖，我將機車牽到大有路某處巷
    子放著等語（見原審卷第106 頁、第97頁反面）。證人林月
    貴於原審審理時證稱：失竊機車原本停放在我家門前電線桿
    旁邊，我早上要出門時發現機車不見，就趕快去調監視錄影
    畫面，結果發現是被告沒有用鑰匙，直接用手把車牽往大有
    路方向，我就跟我女兒林黛伶一起往該處去找車，找了2 、
    3 天之後才找到等語（見原審卷第106 頁正反面）。證人即
    員警蔡偉志於原審審理時結證稱：SS2-409 號輕型機車是林
    月貴跟她女兒先在大有路找到車後，才來派出所報案，由我
    陪同前往現場確認失竊車輛的狀況。那裡是同安所的轄區，
    因為靠近桃園殯儀館，不太有人居住，算是偏僻的地方等語
    （見原審卷第107 頁反面至108 頁）。參酌被告當天竊盜方
    式係先騎乘055-GCH 機車（沒有車籃）抵達證人林月貴住處
    附近，再徒手竊取林月貴所有之SS2-409 號機車，以牽車方
    式離去，復騎乘竊來之機車（前有車籃）遠離，亦有前揭監
    視錄影光碟翻拍照片可稽，非僅為消氣而只有牽車藏匿之行
    為。則被告對於未經同意而取走他人所有之機車具有認識並
    進而實現，即具有竊盜故意，且被告對於該機車並無交還之
    意，亦未於事後告訴林月貴或牽回機車，反將之置放偏遠之
    地，不欲令人發覺，即明知自己在法律上並不具合法權利，
    而使自己在經濟上與所有人享同等利益或支配之意思，其具
    有不法之所有意圖甚明。
四、毀損罪（車窗）部分：
    上開事實欄一（四）所示之犯罪事實，業據被告於警詢及原
    審坦承不諱（見偵查卷第4 頁反面、審易1111卷第36頁反面
    、原審卷第20頁反面、第107 頁、第108 頁反面），核與證
    人林月貴於偵查之證述相同（見偵查卷第22頁），復有監視
    錄影光碟翻拍照片附卷可核（見原審卷第60至64頁），堪認
    被告自白與事實相符，應堪採信。被告雖嗣於本院否認犯行
    ，惟其所為有上開事證可稽，不足採信。
五、綜上所述，本件事證明確，被告恐嚇危害安全、毀損、竊盜
    之犯行洵堪認定，自應依法論科。
六、論罪科刑之法律：
    核被告所為事實欄一（一）所示之犯行，係犯刑法第305 條
    之恐嚇危害安全罪；所為事實欄一（二）所示之犯行，係犯
    刑法第354 條之毀損罪；所為事實欄一（三）所示之犯行，
    係犯刑法第320 條第1 項之普通竊盜罪；所為事實欄一（四
    ）所示之犯行，係犯刑法第354 條之毀損罪。被告所犯上開
    四罪，犯意個別，行為互殊，應分論併罰。
七、撤銷改判之理由：
    被告有如上所示之恐嚇危害安全、毀損、竊盜犯行，已如前
    述，原審逕均為無罪之諭知，認事用法顯有違誤。檢察官提
    起上訴，以證人林月貴、林黛伶證言，輔以採證照片，認原
    審對於卷內事證，未依經驗法則與論理法則為互補、關聯之
    認定，為有理由，自應由本院予以撤銷改判。
八、量刑審酌之理由：
    爰審酌被告僅因與告訴人林月貴之子女有債務糾紛之犯罪動
    機，為逼迫林月貴子女清償債務之目的，即屢次尋隙，且已
    有二專畢業之智識程度，卻不思以合法手段主張權利，犯罪
    後對部分犯行坦承之態度等一切情狀，判處如主文第二項所
    示之刑，並定應執行刑及諭知易科罰金之折算標準，以示懲
    儆。
九、適用法條
  (一)程序法方面：刑事訴訟法第369 條第1 項前段、第364 條、
    第299 條第1 項前段。
  (二)實體法方面：刑法第41條第1 項、第2 項、第51條第5 款、
    第305 條、第320 條第1 項、第354 條。
本案經檢察官劉斐玲到庭執行職務。
中    華    民    國    100     年    7     月    13  日
                  刑事第十六庭  審判長法  官  陳晴教
                                      法  官  王敏慧
                                      法  官  吳啟民
以上正本證明與原本無異。
不得上訴。
                                      書記官  賴以真
中    華    民    國   100    年    7     月    13    日
附錄：本案論罪科刑法條全文
刑法第305條：
以加害生命、身體、自由、名譽、財產之事，恐嚇他人致生危害
於安全者，處二年以下有期徒刑、拘役或三百元以下罰金。
刑法第320條：
意圖為自己或第三人不法之所有，而竊取他人之動產者，為竊盜
罪，處五年以下有期徒刑、拘役或五百元以下罰金。
意圖為自己或第三人不法之利益，而竊佔他人之不動產者，依前
項之規定處斷。
前二項之未遂犯罰之。
刑法第354條：
毀棄、損壞前二條以外之他人之物或致令不堪用，足以生損害於
公眾或他人者，處二年以下有期徒刑、拘役或五百元以下罰金。